【裁判字號】    89,交易,133
【裁判日期】    891127
【裁判案由】    過失傷害
【裁判全文】
臺灣雲林地方法院刑事判決                        八十九年度交易字第一三三號
    公  訴  人  臺灣雲林地方法院檢察署檢察官
    被      告  戊○○
右列被告因過失傷害案件，經檢察官提起公訴（八十九年度偵字第一七四九號）及移
送併辦（八十九年度偵字第三二一三號），本院判決如左：
    主  文
戊○○因過失傷害人，處有期徒刑參月，如易科罰金，以參佰元折算壹日。
    事  實
一、戊○○於民國（下同）八十九年三月十九日下午一時四十分許，駕駛車號ＧＧ－
    二六五五號自用小客車，沿雲林縣口湖鄉台十七線由北往南方向行駛，途經該路
    與雲一六四號公路設有行車管制號誌之交岔路口，原應注意汽車行駛時，駕駛人
    應注意車前狀況，並隨時採取必要之安全措施，及該路段之行車速限不得超過四
    十公里。而依當時情形並無不能注意之情事，詎戊○○貿然以時速六十公里之速
    度通過上開路口；適丙○○駕駛車號ＸＡ－○六五八號自用小客車搭載乙○○、
    丁○○及己○○，沿前揭雲一六四號公路由西往東方向行駛，亦疏未注意車前狀
    況，即率然通過上開路口，二車因而相撞，戊○○駕駛之小客車右前側撞及丙○○駕駛之小客車左側中央，丙○○因而受有左尺骨骨折、乙○○受有左側鎖骨及
    左側第三肋骨骨折、丁○○受有左肩挫傷並左側銷骨骨折及己○○受有左胸挫傷
    腫痛之傷害。戊○○於肇事後，在有偵查犯罪職務之公務員知悉其犯罪前，即主
    動向到現場處理之警員甲○○自首肇事，並接受裁判。
二、案經丙○○、陳秋香訴由雲林縣警察局北港分局報請臺灣雲林地方法院檢察署檢
    察官偵查起訴及移送併辦。
    理  由
一、訊之被告戊○○對於右揭時地，超速行駛、未注意車前狀況，而與告訴人丙○○
    所駕駛車輛發生車禍之事實坦承不諱，核與告訴人丙○○、乙○○、丁○○及己○○於警訊或偵審中之指訴，及證人即到現場處理車禍之警員甲○○於審理中結
    證之情節，均相吻合，並有現場照片及道路交通事故調查報告表附卷可資佐證。
    而告訴人等確因本件車禍受傷，復有診斷證明書五紙在卷可稽。雖被告辯稱：是
    告訴人丙○○闖紅燈肇事云云。惟查，依現場照片及道路交通事故調查報告表之
    事故現場圖顯示，該路口為設有行車管制號誌之交岔路口，右側視距良好無障礙
    物，該路段之速限為四十公里，被告車右前側撞及告訴人車左側中央後，一齊帶
    往雲一六四號公路而停於外側車道中央，被告車遺有二○．二五公尺剎車痕。綜
    上，由現場路況、二車之行向、肇事後二車停止位置、車損狀況及剎車痕等情形
    以觀，堪信被告車於通過該路口時，未注意右側來車且超速行駛，致煞避不及而
    與告訴人丙○○之車發生碰撞。雖證人潘俊廷於偵查中證稱：當時我們是綠燈云
    云，惟證人潘俊廷係被告同車之友人，其證詞或有偏頗之虞，是否可採為本案證
    據，尚非無疑，且縱使證人潘俊廷與被告所言告訴人丙○○闖紅燈屬實，仍不能
    減免被告應遵守行車速限及注意車前狀況之義務，被告前開辯詞，委不足取。按
    汽車行駛時，駕駛人應注意車前狀況，並隨時採取必要之安全措施；行車速度，
    依標誌之規定，道路交通安全規則第九十四條第三項、第九十三條第一項分別定
    有明文，被告為汽車駕駛人，自應注意並遵守上述道路交通安全規定。又依卷附
    之道路交通事故調查報告表所載，當時並無不能注意之情事，被告竟疏未注意及
    此，肇致本件車禍，其有過失甚明。雖告訴人丙○○駕駛汽車，行經上開路口，
    未注意車前狀況，亦與有過失，惟仍無從解免被告過失之責。而告訴人等確因本
    件車禍受傷，已詳述如前，則被告之過失行為與告訴人等之傷害間，顯有相當因
    果關係，是被告過失犯行堪以認定。
二、核被告所為，係犯刑法第二百八十四條第一項前段之過失傷害罪。被告肇事後，
    主動向處理本件車禍之警員甲○○自首肇事，有證人甲○○之證詞可參，應依刑
    法第六十二條前段規定，減輕其刑。爰審酌被告無犯罪前科，有本院被告全國前
    案紀錄在卷可徵，素行良好，惟犯後否認犯罪，且未與告訴人達成和解等一切情
    狀，量處如主文所示之刑，並諭知易科罰金之折算標準。
據上論斷，應依刑事訴訟法第二百九十九條第一項前段，刑法第二百八十四條第一項
前段、第六十二條前段、第四十一條，罰金罰鍰提高標準條例第一條前段、第二條，
判決如主文
中      華      民      國      八十九    年    十一    月    二十七    日
                                        臺灣雲林地方法院刑事第一庭
                                            法  官
如不服本判決，應於判決送達後十日內，向本院提出上訴狀。（須附繕本）


司法院資訊處製作；財團法人民間司法改革基金會備份。
